【裁判字號】    95,裁,2617
【裁判日期】    951123
【裁判案由】    就業服務法
【裁判全文】
最  高  行  政  法  院  裁  定
                                     95年度裁字第02617號
上  訴  人  乙○○
被 上訴 人  桃園縣政府
代  表  人  甲○○
上列當事人間因就業服務法事件，上訴人對於中華民國94年6月
30日臺北高等行政法院94年度簡字第270號判決，提起上訴，本
院裁定如下：
    主  文
上訴駁回。
上訴審訴訟費用由上訴人負擔。
    理  由
一、按對於適用簡易程序之裁判提起上訴或抗告，須經最高行政
    法院許可，且該許可以訴訟事件所涉及之法律見解具有原則
    性者為限，行政訴訟法第235條定有明文。所謂訴訟事件涉
    及之法律見解具有原則性，係指該事件所涉及之法律問題意
    義重大，而有加以闡釋之必要情形而言，如對於行政命令是
    否牴觸法律所為之判斷，或就同類事件所表示之法律見解與
    其他高等行政法院或本院所表示之見解互相牴觸，有由本院
    統一法律上意見或確認其意見之必要情形屬之。
二、上訴人乙○○非法容留魏炳輝所申請聘僱之越南籍家庭監護
    工LYTHI DUONG（下稱L君，護照號碼：A0000000A）於桃園
    縣八德市白鷺里1鄰公厝仔1號之1（原處分及訴願決定誤植
    白鷺里為巨鷺里）「雲林豆腐店」內非法從事製作豆干豆腐
    工作。案經臺北縣政府警察局蘆洲分局於民國93年7月19日1
    8時許當場查獲，該分局函移由被上訴人桃園縣政府依法查
    處，被上訴人認上訴人違反就業服務法第44條規定屬實，乃
    於93年9月15日以府勞外字第0930237237號處分書，依同法
    第63條第1項規定處上訴人罰鍰新臺幣（下同）15萬元整。
    上訴人不服，提起訴願，遭決定駁回，提起行政訴訟，經原
    審判決駁回。
三、上訴意旨略以：原審判決係以談話筆錄之記載證明L君確經
    上訴人非法容留於工廠內，並進行准許範圍外之工作，惟該
    談話筆錄之記載，亦明白指出上訴人未要求L君從事准許範
    圍外之工作、訴外人魏炳輝未指派L君前去豆腐工廠工作、L
    君自93年7月15日來臺照顧魏炳輝之母魏邱祝，因魏邱祝住
    院兩天，無聊而至上訴人之工廠內幫忙端豆干、豆腐等事實
    。又檢察官起訴書亦提及L君93年7月19日，因其剛到數日，
    人生地不熟且無聊，故常找同為外籍同鄉之上訴人弟媳陳氏
    芳鸞聊天，因見陳氏芳鸞在幫忙家中豆腐工作，順手而幫忙
    ，卻不巧遭查獲，而使上訴人蒙受不白之冤。是上開證據或
    書面論述，均有利於釐清上訴人確無指派或容留L君從事准
    許範圍外之工作，然原審竟未予採納，且未說明不採之理由
    ，顯有判決不備理由之當然違背法令。另上訴人於原審起訴
    時即一再重申，上訴人與L君之雇主居住在一起，不僅建物
    相連，內部有門相通，且共用開放空間之院子，是蘆洲警分
    局之移送函稱「上訴人與L君居住地址相同，實為建築物分
    立之獨立生活戶」且逕認L君係為上訴人提供勞務，故由上
    訴人為之提供住所云云，與事實不符。查在院子共用之情形
    下，該院子既為上訴人豆腐工廠之一部份，上訴人又與L君
    之雇主同住一處，由上訴人為之安排居住、L君稱係居住在
    豆腐工廠內，實無足為奇。而其至院子看見在處理豆腐之陳
    氏芳鸞而主動幫忙，竟使上訴人被認定係非法容留外勞工作
    ，實令上訴人不平等語，提起上訴。
四、本院查：上訴人確有非法容留魏炳輝所申請聘僱之越南籍家
    庭監護工L君工作之事實，有違反就業服務法第44條之情事
    ，為原審依職權認定之事實，原審業於判決理由中說明明確
    ，因認被上訴人依就業服務法第44條及第63條第1項規定處
    上訴人罰鍰15萬元，訴願決定予以維持，均無違誤，駁回上
    訴人之訴。上訴意旨無非就原審取捨證據、認定事實之職權
    行使，指摘其不當，尚不足採。本件經核並無涉及法律見解
    具有原則性，而須由本院加以闡釋之必要，上訴人提起上訴
    ，不合首揭規定，不應許可，其上訴難謂合法，應予駁回。
五、依行政訴訟法第249條第1項前段、第104條、民事訴訟法第9
    5條、第78條，裁定如主文。
中    華    民    國    95    年    11    月    23    日
                  第三庭審判長法  官  趙  永  康
                              法  官  林  茂  權
                              法  官  鄭  忠  仁
                              法  官  黃  淑  玲
                              法  官  黃  本  仁
以  上  正  本  證  明  與  原  本  無  異
中    華    民    國    95    年    11    月    23    日
                              書記官  莊  俊  亨


司法院資訊處製作；財團法人民間司法改革基金會備份。
